# 转让渠道收入

提问人：CPA 会计人 2010 时间：2011-05-28 18:54:01
各位好： 现实中有很多业务整合行为： 某商业企业销售渠道有批发渠道和直销渠道，每个渠道有大量的客户，同时有各自的运营模式。现企业转让直销渠道，渠道中客户的应收账款为 1000 万元，合同规定转让金额为 2000 万元，因为企业在开发直销渠道中花费了很长时间及很大的渠道建设费用。那么针对此业务，转让的差额收入应计入哪个会计科目，作为广告费、业务招待费的基数吗？有无此方面的法规？ 谢谢！

回答人：chenyiwei
一般理解，应当比照转让无形资产处理，将差额计入营业外收入（业务渠道可以是一项无形资产，只不过企业自创的业务渠道不能在会计上确认为无形资产，故账面价值为零）。